【裁判字號】    95,裁,263
【裁判日期】    950216
【裁判案由】    祭祀公業
【裁判全文】
最  高  行  政  法  院  裁  定
                                     95年度裁字第00263號
抗  告  人  祭祀公業林太尉
代  表  人  甲○○
上列抗告人因與相對人雲林縣斗六市公所間祭祀公業事件，對於
中華民國93年7月28日高雄高等行政法院92年度訴字第17號裁定提
起抗告，本院裁定如下︰
    主  文
抗告駁回。
抗告訴訟費用由抗告人負擔。
    理  由
一、本件抗告人之派下員林秀珍向相對人申報抗告人祭祀公業土
    地，由相對人以88年12月7日88斗六市民字第28913號公告。
    公告期間經人異議，相對人將異議書轉據林秀珍申復後，以
    89年2月3日89斗六市民字第2356號函將申復書轉給異議人，
    因未據異議人向司法機關起訴，乃核發派下全員證明書與林
    秀珍。嗣抗告人派下全員選任甲○○為新任管理人，報經相
    對人同意備查，新任管理人甲○○向相對人申請補發上訴人
    與承租人訂立之耕地三七五租約書，由相對人於91年10月14
    日分別以91斗六市民字第25219、25233至25237、25239至
    25245號函核發私有耕地租約影本計13份。之後相對人又以
    91年11月1日斗六市民字第0910027436號函，撤銷原補發之
    13份私有耕地租約影本。抗告人不服，循序提起行政訴訟訴
    ，除請求撤銷訴願決定及原處分（該部分原審法院另行判決
    終結，不予贅述）外，併請求確認相對人88年12月7日88斗
    六市民字第28913號公告、89年2月3日89斗六市民字第2356
    號函有效。
二、原裁定以：相對人88年12月7日88斗六市民字第28913號公告
    ，目的在通知派下員及利害關係人行使權利，並不因此發生
    法律效果或產生法律關係。至於89年2月3日89斗六市民字第
    2356號函，係將林秀珍之申復書轉送異議人，亦未產生任何
    法律效果。二者均非行政處分或法律關係，不得為確認訴訟
    之對象。抗告人提起確認訴訟，即與行政訴訟法第6條第1項
    規定之確認訴訟要件不合，其起訴為不合法等情，諭知駁回
    抗告人之訴。
三、經核原裁定並無不合。查相對人88年12月7日88斗民第28913
    號公告及89年2月3日89斗六市民字第2356號函，均屬相對人
    於最後為核發派下全員證明書之行政處分以前之過程中所為
    之準備，直至最後階段核發派下全員證明書，始生法律上效
    果。原裁定認之前之準備行為非行政處分，實屬正當。至於
    原審法院另行判決部分，為撤銷訴訟，係就別一行政處分之
    爭訟，與本件確認訴訟之對象不同。抗告意旨以該部分經訴
    願決定及原審法院另行判決，均為實體審理，即謂本件爭訟
    對象亦為行政處分，有確認利益云云，並不可採。抗告為無
    理由，應予駁回。
四、依行政訴訟法第104條、民事訴訟法第95條、第78條，裁定
    如主文。
中    華    民    國    95    年    2     月    16    日
                  第五庭審判長法  官  高  啟  燦
                              法  官  鄭  小  康
                              法  官  蔡  進  田
                              法  官  黃  璽  君
                              法  官  廖  宏  明
以  上  正  本  證  明  與  原  本  無  異
中    華    民    國    95    年    2     月    17    日
                              書記官  邱  彰  德


司法院資訊處製作；財團法人民間司法改革基金會備份。
